【裁判字號】    92,交聲,774
【裁判日期】    920829
【裁判案由】    聲明異議
【裁判全文】
臺灣臺中地方法院交通事件裁定                    九十二年度交聲字第七七四號
    原處分機關  交通部公路總局台中區監理所
    異議人即
    受處分人    甲○○
右列受處分人因違反道路交通管理處罰條例案件，對於交通部公路總局台中區監理所
九十二年七月四日所為之裁決（中監違字第裁六○─ＺＢ0000000號裁決書）
，聲明異議，本院裁定如左：
    主  文
異議駁回。
    理  由
一、原處分機關略以：本案係國道公路警察局第二隊逕行舉發受處分人甲○○所有之
    車號Ｒ６─１８８９號自小客車於九十二年四月八日十二時十三分許，行經國道
    一號公路北上七十六公里處，因「速限一○○公里時速一一九公里超速十九公里
    」違規，受處分人未於應到案日期前提出申訴，經原舉發機關函覆違規屬實，該
    所遂於九十二年七月四日以中監違字第裁六○─ＺＢ0000000號裁決書，
    裁處自收受裁決書之次日起十五日內，罰鍰處新台幣六千元整，逾期則依裁決書
    處罰主文規定裁處，於法並無不合等語。
二、本件異議人即受處分人甲○○則以：異議人因前往繳交另一張罰單時始發現ＺＢ
    0000000號舉發單有逾期未繳，逾期的理由竟是該地址「查無此人」，為
    何前一張罰單未收到，後一張罰單可以收到？故有所不服，爰聲明異議云云。
三、按汽車行駛高速公路應依速限標誌指示。違反者，處罰鍰新台幣三千元以上、六
    千元以下罰鍰。高速公路交通管制規則第五條、道路交通管理處罰條例第三十三
    條第一項定有明文。本件異議人對前揭違規事實固不否認，並有舉發通知單暨採
    證相片一幀在卷可稽，雖異議人辯稱未收受此張違規通知單云云，惟查本件公警
    局交字第ＺＢ0000000號舉發通知單第一聯確經台中北屯４３支局掛號郵
    寄至異議人之戶籍地址即「台中市○○○○○街二號」無訛，嗣因「查無此人」
    而無法送達，原舉發單位遂於九十二年五月一日以公警局二交字第０９２０００
    ３３２２號公告為公示送達，此有該公告暨舉發違反道路交通事件通知單退件移
    送清冊、郵局無法送達退回章及法務部戶役政連結作業系統表一紙等存卷可參。
    而異議人所提九十二年五月廿二日違規之舉發單曾經於同址妥收云云，惟既於本
    件時間不同，尚難以此證明異議人於本件舉發單寄達時確住於上址。是受處分人
    以其未收到舉發違規通知單，指摘原處分機關裁定不當，並無理由，是其聲明異
    議應予以駁回。
四、據上論斷，應依道路交通管理處罰條例第八十七條第二項、道路交通案件處理辦
    法第十九條，裁定如主文。
中      華      民      國    九十二    年     八       月    廿九      日
                                        臺灣臺中地方法院交通法庭
                                            法  官   王  靜  秋
右正本證明與原本無異。
如不服本裁定應於送達後五日內向本院提出抗告狀。
                                            書記官
中      華      民      國    九十二    年     八     月   二十九       日


司法院資訊處製作；財團法人民間司法改革基金會備份。
